壹灣板橋地方法院民事判決　　　　　　　　　　九十二年度訴字第一六七七號
　　原　　　告
　　即反訴被告　戊○○
　　訴訟代理人　謝震武　　律師
　　　　　　　　徐念懷　　律師
　　被　　　告
　　即反訴原告　丁○○
　　訴訟代理人　劉志忠　　律師
　　被　　　告
　　即反訴原告　甲○○
　　訴訟代理人　彭永彰　　律師
　　　　　　　　劉志忠　　律師
　　被　　　告
　　兼反訴被告　乙○○
　　訴訟代理人　丙○○○
　　被　　　告
　　兼反訴被告　己○○
右當事人間請求土地所有權移轉登記事件，於民國九十三年三月十五日言詞辯論終結
，本院判決如左：
    主    文
原告之訴及假執行之聲請均駁回。
訴訟費用由原告負擔。
反訴原告之訴駁回。
反訴訴訟費用由反訴原告負擔。
    事    實
壹、本訴部分：
甲、原告方面：
一、聲明：
　　(一)被告乙○○、己○○、甲○○、丁○○應協同原告，就原係被繼承人陳碧所有
　　　坐落於台北縣新莊市○○段頭前小段第二五七號地號土地，面積三五六Ｏ平方
　　　公尺，權利範圍六分之一；同地段第二五七之二二號地號土地，面積八一平方
　　　公尺，權利範圍六分之一；同地段第二五七之二三號地號土地，面積一三一平
　　　方公尺，權利範圍六分之一，辦理繼承登記。
　　(二)兩造辦理繼承登記完竣後，被告乙○○、己○○、甲○○、丁○○應共同將上
　　　開第二五七號地號土地，面積三五六Ｏ平方公尺，權利範圍十萬分之五Ｏ二六
　　　；同地段第二五七之二二號地號土地，面積八一平方公尺，權利範圍十萬分之
　　　五Ｏ二六；同地段第二五七之二三號地號土地，面積一三一平方公尺，權利範
　　　圍十萬分之五Ｏ二六之所有權移轉登記予原告。
　　(三)被告乙○○、己○○、甲○○、丁○○應協同原告就系爭三筆土地前項聲明以
　　　外之剩餘部分辦理分割，並將其五分之一即權利範圍十萬分之二三二八部分移
　　　轉登記予原告。
　　(四)被告甲○○及丁○○如主張其係系爭三筆土地第二項聲明以外之剩餘部分買受
　　　人，應於給付買賣價金後，始能請求移轉登記。
　　(五)原告願供擔保，請准宣告假執行。
二、陳述：
（一）緣原告、被告甲○○及丁○○於民國八十七年六月二十二日與其等之被繼承人
      陳碧簽立不動產買賣契約，由陳碧出賣位於台北縣新莊市○○段頭前小段第二
      五七號地號，面積三七七二平方公尺，權利範圍六分之一，約六二八點六六六
      七平方公尺之土地予原告及被告甲○○、丁○○，而原告買受之部分則有五十
      七點三五坪，以一坪三點三Ｏ五八平方公尺計算，約略一八九點五八七六三平
      方公尺，權利範圍約為十萬分之五Ｏ二六，雙方並約定買賣價金共新台幣（下
      同）一千九百萬元。
（二）本件台北縣新莊市○○段頭前小段第二五七號地號土地，於八十七年七月三日
      分割增加二筆地號，原第二五七號地號土地面積減為三五六Ｏ平方公尺，另增
      加第二五七之二二號地號土地，面積八一平方公尺及第二五七之二三號地號土
      地，面積一三一平方公尺，合計之面積仍為三七七二平方公尺，被繼承人陳碧
      之權利範圍同為六分之一，公告現值均係每平方公尺一萬九千七百元。是本件
      原告請求所有權移轉登記之標的，自應包括上開第二五七號地號、第二五七之
      二二號地號及第二五七之二三號地號三筆土地。
（三）因當時非自耕農不得登記之法令限制規定，陳碧本不得將系爭三筆土地中出賣
      原告之部分移轉登記予原告，雙方遂於本件不動產買賣契約第三條第三款載有
      停止條件，即﹁暫不辦理持產權移轉登記，待甲方取得自耕農身分或解除非自
      耕農不得登記之限制或都市計劃變更為非農地同時辦理移轉登記﹂。惟有關農
      地限制不得移轉登記予非自耕農及移轉共有之規定，如土地法第三十條、第三
      十條之一，已隨八十九年一月二十六日農業發展條例第三十條及相關規定之修
      正而刪除，亦即農地現可由自然人自由買賣、贈與或繼承。是既已無不得移轉
      登記之情事存在，則本件不動產買賣契約所附之停止條件成就，陳碧自應將系
      爭三筆土地中出賣原告之部分移轉登記予原告。
（四）陳碧於八十九年七月十六日死亡，原告及被告乙○○、己○○、甲○○、丁○○均係繼承人，按民法第一千一百四十八條「繼承人自繼承開始時，除本法另
      有規定外，承受被繼承人財產上之一切權利義務。」規定及第一千一百五十一
      條「繼承人有數人時，在分割遺產前，各繼承人對於遺產全部為公同共有。」
      規定，本件系爭三筆土地中被繼承人陳碧權利範圍內所有之部分，自其死亡之
      時起即應由原告及被告等繼承，並為原告與被告等所公同共有，而本件買賣之
      債權債務關係，亦應由原告及被告等繼承。揆諸民法第七百五十九條「因繼承
      、強制執行、公用徵收或法院之判決，於登記前已取得不動產物權者，非經登
      記，不得處分其物權。」規定及最高法院七十年台上字第一二Ｏ八號判決「對
      于未辦繼承登記之公同共有遺產提起按協議分割方法請求辦理分割登記及本於
      買賣關係請求移轉登記之訴，既已同時併為先辦理繼承登記之請求，即合併請
      求先辦理繼承登記，於辦理繼承登記後再為分割登記及移轉登記，尚符合訴訟
      經濟之原則，為法之所許」意旨，原告請求被告等就系爭三筆土地中陳碧權利
      範圍內所有之部分協同辦理繼承登記，並就其出賣原告之部分，請求移轉登記
      ，自屬有理。
（五）按土地法第七十三條第一項「土地權利變更登記，應由權利人及義務人會同聲
      請之。其無義務人者，由權利人聲請之。其係繼承登記者，得由任何繼承人為
      全體繼承人聲請之。但其聲請，不影響他繼承人拋棄繼承或限定繼承之權利。
      」規定，原告雖得以自己名義為全體繼承人為繼承登記，惟查辦理本件系爭三
      筆土地繼承登記前，尚須繳納超過六百萬元之遺稅，且被告等均不願負擔上開
　　　遺產稅負，如僅由原告就系爭三筆土地辦理繼承登記，將使其單獨受有支付上
　　　開遺產稅負之不利益。再者，原告既為系爭三筆土地權利範圍十萬分之五Ｏ二
　　　六部分之買受人，且就系爭三筆土地上開剩餘部分具五分之一即權利範圍十萬
  　　分之二三二八部分之應繼分，是本院如容認原告訴之聲明，則原告僅須持本件
　　　判決，按比例繳納其買受及應繼分部分之遺產稅負後，即可向該管地政機關請
　　　求一併辦理繼承登記及移轉登記。原告單獨支付上開高額遺產稅負並辦理遺產
  　　登記後，再請求被告等辦理系爭三筆土地買受及應繼分部分移轉登記，其後再
    　訴請被告等按比例返還其應付之上開遺產稅負，如此反覆，實將嚴重影響原告
      財產上之利益。
（六）又系爭三筆土地除依原告第二項訴之聲明移轉登記予原告之部分外，剩餘部分
      即權利範圍十萬分之一一六四Ｏ，應同為被告乙○○、己○○、甲○○、丁○○及原告五人所共同繼承。按民法第一千一百四十一條應繼分平均繼承之規定
      ，原告自得於上開三筆土地辦理繼承登記完竣後，請求被告乙○○、己○○、
      甲○○、丁○○將上開三筆土地辦理分割，並將其中五分之一即權利範圍十萬
      分之二三二八部分移轉登記予原告。
三、證據：提出不動產買賣契約書影本乙份、土地登記謄本及地價謄本乙份、陳碧之
    除戶
    台灣高等法院九十年度上字第四七一號民事事件之上訴理由狀及上訴補充理由狀
    影本各乙份、被告甲○○、丁○○、乙○○發函九九公司之存證信函及律師函影
    本乙份及兩造當事人簽立之切結書影本乙份為證。
乙、被告甲○○、丁○○方面：
一、聲明：駁回原告追加之第三、四項之訴。
二、陳述：
（一）按原告於九十二年九月三十日準備書（一）狀追加第三項之聲明，係主張依民
      事訴訟法第二五五條第一項第二款「請求之基礎同一者」及第七款「不甚妨礙
      被告之防禦及訴訟終結」為理由。惟查，原告起訴時係依戊○○、甲○○及丁○○與兩造之先父陳碧於八十七年六月二十二日所簽定之系爭契約而為請求，
      而追加之訴部分則係基於繼承權而為請求，二者顯非基於同一事實，且原告追
      加新訴訟標的，被告勢將另就該部分提出答辯，法院亦須於判決中另為判斷，
      故原告之追加實難謂為「不甚妨礙被告之防禦及訴訟終結。」被告不同意原告
      追加之訴。
（二）原告主張依系爭契約請求移轉買受之土地持分後，就系爭土地剩餘部分追加主
      張按應繼分分割移轉土地持分，惟原告為繼承人之一，依民法第一千一百五十
      一條之規定，系爭土地為兩造即陳碧之繼承人所公同共有，依民法第八百二十
      九條：「公同關係存續中，各公同共有人不得請求分割公同共有物。」之規定
      ，原告於公同共有關係存續中，實不得請求分割系爭土地。再原告縱因系爭契
      約，對禮繼承人陳碧取得移轉系爭土地權利範圍十萬分之五０二六之債權，惟
      原告復為陳碧之繼承人，雖因繼承而取得系爭土地之所有權，惟亦因繼承而負
      有移轉土地持分之債務。故原告如請求分割遺產，亦應自其依應繼分計算取得
      之權利範圍，扣除原告本身應負之債務而為計算，方屬明確。況被告甲○○、
      丁○○亦為系爭土地之買受人，原告依系爭契約取得土地持分後，其餘土地持
      分應全數移轉予被告甲○○及丁○○，且被告甲○○及丁○○亦已追加起訴依
      系爭契約請求移轉系爭土地持分，原告實無權再主張依應繼分分割移轉系爭土
      地持分。
（三）再原告前開書狀本訴部分聲明第四項部分，反訴原告已給付買賣價金，有買賣
      契約書可證，且該部分係反訴原告之請求，原告如不同意，應將之列為對反訴
      之答辯聲明，原告將之列為本訴部分訴之聲明，顯非適法。
（四）原告雖主張被告甲○○、丁○○於台灣高等法院九十年度上字第四七一號移轉
      所有權登記事件中曾表示本件系爭契約為虛偽買賣云云，而認被告甲○○、丁○○未給付系爭契約所訴定之買賣價金。惟按，兩造對於合約書簽名之真正，
      均無爭執，而原告與被告甲○○、丁○○係共同買受人，三人買受之總價金為
      一千九百萬元，而買賣價金業已全部付訖，有陳碧於契約末負簽立「本案總價
      款全部付清無誤，收執人陳碧」可證，故陳碧既已收訖總價款一千九百萬元，
      原告所言伊部分之價款已付，被告二人之價款未付……云云，顯非真實。又被
      告二人於前開高院案件之陳述係為駁斥原告之妻陳吳秀金之請求，惟本件系爭
      契約既經該案審理法院送請法務部調查局及刑事警察局鑑認無法判定有偽造或
      變造之情，且高院確定判決亦未對本件系爭契約之價金是否給付而為判定，故
      實不能以該案件之抗辯陳述作為本件判斷之基礎。
（五）被告係對本件買賣契約之「總價款」已付清無誤不為爭執，並非針對原告「個
      人」價款是否付清不爭執。而買賣總價款係約定一千九百萬元，並未區分買方
　　　三人應付價款各為若干。故退萬步言，如本件買賣如有原告所主張部分價款付
　　　之情形，則被告亦得援引民法第二百六十四條第一項之規定，以買方未履行給
  　　付全部價金之義務，拒絕將系爭土地移轉登記予原告。
丙、被告乙○○部分：
    未於言詞辯論期日到場，據其在準備程序期日所為聲明及陳述如左：
一、聲明：駁回原告之訴。
二、陳述：伊知道原告及被告丁○○、甲○○有簽本件不動產買賣契約，本件買賣契
    約是真的，對於原告及被告丁○○、甲○○主張他們有付價金伊沒有意見，不予
    爭執。
丁、被告己○○部分：
    未於言詞辯論期日到場，亦未提出書狀作何聲明或陳述。
貳、反訴部分：
甲、反訴原告方面：
一、聲明：
  (一)反訴被告戊○○、乙○○、己○○應協同反訴原告，就被繼承人陳碧所有，坐落
    於台北縣新莊市○○段頭前小段第二五七地號土地，面積三五六０平方公尺，權
    利範圍六分之一；同地段第二五七之二二地號土地，面積八一平方公尺，權利範
    圍六分之一；同地段第二五七之二三地號土地，面積一三一平方公尺，權利範圍
    六分之一辦理繼承登記。
  (二)辦理繼承登記完畢後，反訴被告應將前開二五七地號土地、二五七之二二地號土
    地及二五七之二三地號土地三筆，權利範圍各十萬分之五八二０，辦理所有權移
    轉登記予反訴原告丁○○；及權利範圍各十萬分之五八二０，辦理所有權移轉登
    記予反訴原告甲○○。
 二、陳述：
（一）本件系爭三筆土地，係反訴原告與反訴被告戊○○，於八十七年六月二十二日
      與被繼承人陳碧簽訂「不動產預定買賣契約書」，以新台幣一千九百萬元共同
      向陳碧買受，且價款已付清無誤，依上開契約書第五頁「不動產之標示」所載
      ，系爭土地買賣持分範圍核計為一九０點一七坪，反訴原告二人各承買之面積
　　　為六六點四一坪，爰依買受面積與全部買賣持分範圍面積計算反訴原告二人所
  　　應取得之持分比例如反訴之聲明所載。
（二）反訴原告訴之聲明第一項部分，有權利保護之必要：因反訴原告係依據不動產
      預定買賣契約書，以買受人之地位，請求反訴被告共同辦理系爭土地應有部分
      予反訴原告二人，而反訴原告雖與反訴被告均為陳碧之繼承人，惟陳碧所遺之
      土地筆數甚多，國稅局核定遺產稅之數額甚鉅，致迄今尚未辦理繼承登記，惟
      系爭土地為遺產之一部分，如獲勝訴判決，反訴原告即能據以請求分算、繳納
      系爭土地應分擔之遺產稅，故反訴原告請求反訴被告辦理繼承登記部分，仍有
      權利保護之必要。
（三）依系爭契約書第二條所載，買賣總價額為一千九百萬元，並未約定買方三人各
      為若干，況陳碧既已簽收總價額無誤，足證買賣總價款確已付清無誤。如反訴
      被告戊○○主張渠已付清價額而反訴原告二人價金未付，依民事訴訟法第二百
      七十七條第一項前段：「當事人主張有利於已之事實，就其事實有舉證責任。
      」之規定，反訴被告戊○○應舉證以實其說。
三、證據：提出遺產稅核定通知書影本一紙為證。
乙、反訴被告戊○○方面：
一、聲明：駁回反訴原告之訴。
二、陳述：
（一）反訴原告雖同為本件不動產買賣契約名義上之買受人，然查其等並未依約給付
      出賣人陳碧約定之買賣價金，此觀被告甲○○及丁○○於他件出賣人同為陳碧
      之不動產買賣契約（坐落於台北縣新莊市○○段頭前小段第二四Ｏ之二四號地
      號、同地段第二四Ｏ之二九號地號及同地段第二四Ｏ之三一號地號土地，權利
      範圍各六分之一）訴訟中，均已自承：「二五七地號土地由戊○○、甲○○、
      丁○○三人共同虛偽買受」及「二五七地號土地之買賣契約書實係簽約兩方基
      於通謀虛偽意思表示而為者，實際上買方戊○○、甲○○、丁○○三人並無支
      付約定買賣價款之事實」等語甚明，是反訴原告訴請反訴被告三人將上開三筆
      土地權利範圍各為十萬分之五八二Ｏ為移轉登記之主張洵屬無據。
（二）再按民事訴訟法第二百七十七條舉證責任規定，反訴原告應就給付約定買賣價
      金之事實，負舉本證之責，是反訴原告若未履行買受人給付買賣價金之義務，
      反訴被告自得援民法第二百六十四條第一項同時履行抗辯之規定，於反訴原告
      甲○○及丁○○未履行買受人義務前，拒絕協同將系爭三筆土地於反訴被告應
      得以外之剩餘部分辦理移轉登記予反訴原告。
丙、反訴被告乙○○部分：
    未於言詞辯論期日到場，據其在準備程序期日所為聲明及陳述如左：
一、聲明：駁回反訴原告之訴。
二、陳述：伊知道反訴被告戊○○告及反訴原告丁○○、甲○○有簽本件不動產買賣
    契約，本件買賣契約是真的，對於反訴被告及反訴原告丁○○、甲○○主張他們
    有付價金伊沒有意見，不予爭執。
丁、被告己○○部分：
    未於言詞辯論期日到場，亦未提出書狀作何聲明或陳述。
    理    由
壹、本訴部分：
甲、程序方面：
一、本件被告乙○○、己○○未於言詞辯論期日到場，核無民事訴訟法第三百八十六
    條各款所情形，爰依原告之聲請由其一造辯論而為判決。
二、按訴狀送達後，原告不得將原訴變更或追加他訴，但不甚礙被告之防禦及訴訟之
    終結者，不在此限，民事訴訟法第二百五十五條第一項第七款定有明文。經查原
    告提起本件訴訟後，嗣因被告丁○○、甲○○亦以本件買賣契約主張渠等為系爭
    土地其餘部分之買受人，反訴請求原告及被告乙○○、己○○將系爭土地其餘部
    分所有權移轉登記予渠等二人，為原告所否認而追加訴之聲明如其第三、四項所
    示，是本院認並不甚礙被告防禦及訴訟終結，揆諸首揭規定，原告所為訴之追加
    ，於法並無不合，應予准許。
乙、實體方面：
一、原告起訴主張：(1)原告、被告甲○○及丁○○於八十七年六月二十二日與其等之
    被繼承人陳碧簽立不動產買賣契約，由陳碧出賣坐落於台北縣新莊市○○段頭前
    小段第二五七號地號，面積三七七二平方公尺，權利範圍六分之一，約六二八點
    六六六七平方公尺之土地予原告及被告甲○○、丁○○，原告買受之部分有五十
    七點三五坪，以一坪三點三Ｏ五八平方公尺計算，約略一八九點五八七六三平方
    公尺，權利範圍約為十萬分之五Ｏ二六，上開土地嗣於八十七年七月三日分割為
    第二五七號地號、第二五七之二二號地號、第二五七之二三土地號等三筆土地，
    而陳碧於八十九年七月十六日死亡後，原告及被告乙○○、己○○、甲○○、丁○○均係其繼承人，是上開土地自陳碧死亡之時起即應由原告與被告等公同共有
    ，本件買賣之債權債務關係，亦應由原告及被告等概括承受，是原告得基於買賣
    關係，請求被告將系爭三筆土地中出賣原告之部分移轉登記予原告。(2)又系爭三
    筆土地除依前開買賣關應移轉登記予原告之部分外，剩餘部分即權利範圍十萬分
    之一一六四Ｏ，同為被告乙○○、己○○、甲○○、丁○○及原告五人所共同繼
    承，原告自得於上開三筆土地辦理繼承登記完竣後，請求被告將上開三筆土地辦
    理分割，並將其中五分之一移轉登記予原告。為此，爰請求判令如聲明所示等情
    。
二、被告甲○○、丁○○則以：(1)原告依系爭契約請求移轉買受之土地持分後，就系
    爭土地剩餘部分因原告為繼承人之一，系爭土地為兩造公同共有，依民法第八百
    二十九條之規定，原告於公同共有關係存續中，實不得請求分割系爭土地。且原
    告亦因繼承而負有移轉土地持分之債務。原告如請求分割遺產，亦應自其依應繼
    分計算取得之權利範圍，扣除原告本身應負之債務而為計算。況被告甲○○、丁○○亦為系爭土地之買受人，原告依系爭契約取得土地持分後，其餘土地持分應
    全數移轉予被告甲○○及丁○○，被告甲○○及丁○○亦已追加起訴依系爭契約
    請求移轉系爭土地持分，原告實無權再主張依應繼分分割移轉系爭土地持分。
    (2)被告係對本件買賣契約之「總價款」已付清無誤不為爭執，並非針對原告「個
    人」價款是否付清不爭執。而買賣總價款係約定一千九百萬元，並未區分買方三
    人應付價款各為若干，本件買賣如有原告所主張部分價款未付之情形，則被告亦
    得以買方未履行給付全部價金之義務，拒絕將系爭土地移轉登記予原告等語資為
    抗辯；被告乙○○則對原告主張之事實不爭執。
三、原告主張原告、被告甲○○及丁○○於八十七年六月二十二日與其等之被繼承人
    陳碧簽立不動產買賣契約，由陳碧出賣坐落於台北縣新莊市○○段頭前小段第二
    五七號地號，面積三七七二平方公尺，權利範圍六分之一之土地予原告及被告甲○○、丁○○，原告買受之部分有五十七點三五坪，權利範圍約為十萬分之五Ｏ
    二六，上開土地嗣於八十七年七月三日分割為第二五七號地號、第二五七之二二
    號地號、第二五七之二三土地號等三筆土地之事實，業據其提出本件不動產買賣
    契約書影本、系爭三筆土地之土地登記謄本及地價謄本、陳碧之除戶
    繼承系統表及原告與被告等之
    進旺所不爭執，堪信為真實。
四、惟查：系爭三筆土地於兩造之被繼承人陳碧死亡後，兩造迄今尚未就系爭三筆土
    地辦理繼承登記，今原告訴請被告協同辦理系爭土地之繼承登記，是否有起訴之
    必要性？乃本件首要審究者。按土地之繼承登記，依土地法第七十三條第一項後
    段：「．．．．。其係繼承登記者，得由任何繼承人為全體繼承人聲請之。但其
    聲請，不影響他繼承人拋棄繼承或限定繼承之權利」及土地記規則第三十二條：
    「公同共有之土地，公同共有人中之一人或數人，為全體公同共有人之利益，得
    就公同共有土地之全部，申請為公同共有之登記」之規定，得由任何繼承人為全
    體繼承人申請為公同共有之登記，故在繼承人相互間，顯無為訴請他繼承人協同
    辦理繼承登記之必要，此並有最高法院六九年台字第一一六六號判例、八十五年
    台上字第一一三四號判決、八十三年台上字二三二二號判決、八十二年台上字二
    八三八號判決意旨可資資照。原告固舉最高法院七十年台上字第一二Ｏ八號判決
    意旨及以原告如單獨辦理繼承登記，因須先單獨繳納甚鉅之遺產稅負，嚴重影響
    原告財產上之利益，而主張有訴請被告協同辦理繼承登記之實益云云，然參照最
    高法院七十年台上字第一二０八號判決內容，該判決僅認繼承人以外之「第三人
    」本於買賣關係請求繼承人就被繼承之土地為移轉登記時，為求訴訟經濟起見，
    可許該第三人以一訴合併請求繼承人辦理繼承登記後再為移轉登記，非謂繼承人
    相互間亦得以請求他繼承人協同辦理繼承登記。再者，辦理土地繼承登記時應繳
    納之遺產稅，在繼承人未拋棄繼承前，依民法第一千一百五十三條規定本即由繼
    承人連帶負責，是原告於單獨申請辦理土地繼承登記時，縱須先繳清遺產稅，並
    不影響原告之權益，是原告上開主張尚非可採，其請求被告協同辦理繼承登記，
    自屬欠缺權利保護要件。
五、再按「因繼承、強制執行、公用徵收或經法院之判決，於登記前已取得不動產者
    ，非經登記，不得處分其物權」，民法第七百五十九條定有明文，本件原告既為
    系爭土地之繼承人之一，迄今猶未依土地法第七十三條第一項之規定辦理繼承登
    記，而其訴請被告依買賣關係將系爭三筆土地中出賣原告之部分即權利範圍十萬
    分之五Ｏ二六移轉登記予原告及將剩餘部分即權利範圍十萬分之一一六四Ｏ辦理
    分割後，將其中五分之一移轉登記予原告，又均屬處分行為，非先經繼承登記，
    不得為之，是原告上開訴求自非有理。
六、從而，原告本於買賣及繼承之法律關係，請求判令(1)被告應協同原告就被繼承人
    陳碧所有系爭土地辦理繼承登記；(2)辦理繼承登記完竣後，被告應共同將系爭土
    地權利範圍十萬分之五Ｏ二六之所有權移轉登記予原告；(3)被告應協同原告就系
    爭土地剩餘部分辦理分割，並將其五分之一之土地所有權移轉登記予原告；(4)被
    告甲○○及丁○○如主張其係系爭土地剩餘部分買受人，應於給付買賣價金後，
    始能請求移轉登記，均於法無據，應予駁回。其假執行之聲請，亦因訴之駁回而
    失所依附，不應准許。
貳、反訴方面：
甲、程序方面：
一、本件被告己○○、乙○○未於言詞辯論期日到場，核無民事訴訟法第三百八十六
    條各款所情形，爰依原告之聲請由其一造辯論而為判決。
乙、實體方面：
一、反訴原告起訴主張：本件系爭三筆土地係反訴原告與反訴被告戊○○，於八十七
    年六月二十二日與被繼承人陳碧簽訂「不動產預定買賣契約書」，以一千九百萬
    元共同向陳碧買受，且價款已付清無誤，依上開契約書第五頁「不動產之標示」
    所載，系爭土地買賣持分範圍核計為一九０點一七坪，反訴原告二人各承買之面
    積為六六點四一坪，是反訴原告買受系爭土地之權利範圍各為十萬分之五八０，
    爰請求判如聲明所示等情。反訴被告戊○○則以：反訴原告雖同為本件不動產買
    賣契約名義上之買受人，然查其等並未依約給付買賣價金，是反訴原告訴請反訴
    被告將上開三筆土地權利範圍各為十萬分之五八二Ｏ移轉登記予反訴原告洵屬無
    據。再於反訴原告甲○○及丁○○未履行買受人義務前，反訴被告拒絕協同將系
    爭三筆土地於反訴被告應得以外之剩餘部分辦理移轉登記予反訴原告等語資為抗
    辯；反訴被告乙○○則對反訴原告主張之事實不爭執。
二、查：本件系爭土地之繼承登記，依土地法第七十三條第一項後段規定，得由任何
    繼承人為全體繼承人聲請之，已如前述，是反訴原告請求反訴被告協同辦理繼承
    登記，自屬欠缺權利保護要件，不應准許。又反訴原告訴請反訴被告應將系爭土
    地權利範圍各十萬分之五八二０辦理所有權移轉登記予反訴原告，因屬處分行為
    ，依民法第七百五十九條規定，非先經繼承登記，不得為之，是其請求為無理由
    ，應予駁回。
結論：本件原告之訴及反訴原告之訴均無理由，依民事訴訟法第三百八十五條第一項
      前段、第七十八條，判決如主文。
中　　　華　　　民　　　國　　九十三　　年　　　四　　　月　　十五 　　日
                                臺灣板橋地方法院民事第二庭
                                        法　　　官　古秋菊
右為正本係照原本作成
如對本判決上訴，須於判決送達後廿日內向本院提出上訴狀
中　　　華　　　民　　　國　　九十三　　年　　　四　　　月　　十五 　　日
                                        法院書記官　王政煌
